【裁判字號】    95,交簡上,27
【裁判日期】    950627
【裁判案由】    
【裁判全文】
臺灣彰化地方法院刑事判決            95年度交簡上字第27號
上  訴  人  臺灣彰化地方法院檢察署檢察官
被      告  乙○○
上列上訴人因被告公共危險案件，不服本院員林簡易庭九十五年
度員交簡字第三九號，中華民國九十五年三月十四日第一審簡易
判決（九十五年度偵字第九九九號），提起上訴，本院管轄之第
二審合議庭裁定依簡式審判程序審理，判決如下：
    主      文
上訴駁回。
    事實及理由
一、本案經本院審理結果，認第一審判決認事用法及量刑均無不
    當，應予維持，並引用第一審判決書記載，事實、證據及理
    由（如附件）。
二、按除被告所犯為死刑、無期徒刑、最輕本刑為三年以上有期
    徒刑之罪或高等法院管轄第一審案件者外，於前條第一項程
    序進行中，被告先就被訴事實為有罪之陳述時，審判長得告
    知被告簡式審判程序之旨，並聽取當事人、代理人、辯護人
    及輔佐人之意見後，裁定進行簡式審判程序，刑事訴訟法第
    二百七十三條之一第一項定有明文。本件被告乙○○所涉係
    死刑、無期徒刑、最輕本刑為三年以上有期徒刑之罪或高等
    法院管轄第一審案件以外之罪，並於本院行準備程序時就被
    訴事實為有罪之陳述，本院合議庭依前揭規定，經評議結果
    ，裁定行簡式審判程序。
三、公訴人上訴意旨略以：被告乙○○迄今未賠償被害人之車損
    費用，且避不見面、不聞不問，原審僅判處被告乙○○拘役
    二十日，並得易科罰金，量刑顯屬過輕，經被害人甲○○具
    狀請求上訴，非顯無理由，因而提起上訴云云。經查：乙○
    ○於民國（下同）九十五年一月二十二日十六時許，在彰化
    縣秀水鄉○○路某小吃店飲酒後，已不能安全駕駛動力交通
    工具，竟仍於同日十八時三十分許，駕駛車牌號碼ＱＥ－０
    ９５６號自小客車外出，行經彰化縣埔鹽鄉○○村○○路○
    段一七三號前時，因酒後操控力不佳，致與甲○○駕駛之車
    牌號碼七八二－ＨＪ號營業大貨車發生碰撞。嗣經警到場處
    理，測得乙○○之呼氣酒精濃度值達零點三八ＭＧ＼Ｌ，並
    有反應遲緩之酒醉跡象等事實，業據其於警訊、偵查中及本
    院審理時均供承不諱，核與證人甲○○之指訴相符，此外，
    復有酒精濃度測試報告、測試觀察紀錄表、現場照片等件附
    卷可按。本件犯罪事證明確，被告犯行堪以認定，原審認定
    之事實、其所憑之證據及認定之理由，業據原審引用聲請簡
    易判決處刑書記載明確，又被告於本院第二審亦坦白承認，
    被告之犯行洵堪認定，原審參酌其犯罪情節，判處本件罪刑
    ，核無違誤或不當之處，公訴人依被害人之請求徒以原審判
    決量刑過輕而提起上訴，為無理由，應予駁回。
據上論斷，應依刑事訴訟法第四百五十五條之一第一項、第三項
、第二百七十三條之一第一項、第三百七十三條、第三百六十八
條，判決如主文。
本案經檢察官洪紹文到庭執行職務。
中    華    民    國    95    年    6    月     27    日
                  刑事第一庭    審判長法  官  葉榮郎
                                      法  官  陳秋錦
                                      法  官  唐中興
以上正本證明與原本無異。
本件不得上訴。
中    華    民    國    95    年    6     月    27    日
                                      書記官  吳金良


司法院資訊處製作；財團法人民間司法改革基金會備份。
